RICHARD ALP

JUNIOR WEB DEVELOPER
WEB & GRAPHIC DESIGNER

5 41 23	06 14 15
dalp.nl 🖂	richard@richar
rd_Alp ₩	www.gitlab.com/Richa
ard-alp in	www.linkedin.com/in/richa

PERSONALIA

Mijn naam is Richard Alp en ben geboren op 25 oktober 1982 te Almelo (Nederlandse). Sinds 2011 ben ik getrouwd met Roula en heb twee geweldige zonen genaamd Nathan (3) en Olivier (1). Mijn hobby's zijn koken, lezen, programmeren, karten, reizen, Netflix, gadgets en videogames.. Waar ik in het verleden voornamelijk ervaring heb opgedaan als grafische vormgever heb ik middels de traineeship bij CodeGorilla mezelf kunnen ontwikkelen tot een Junior Web Developer.\

U kunt mij bereiken op 06 14 15 41 23 of per E-mail richard@richardalp.nl.

HTML / CSS		Scrum	WordPress
JavaScript - VueJS		Version control	WooCommerce
PHP		Linux	 Adobe PhotoShop
MySQL		Deployment	 Adobe Illustrator
Laravel		Security	Adobe Indesign
	CHAPPEN	Drobloom aplassor.	Konnisdolon
Zelf ontwikkeling	CHAPPEN	Probleemoplosser	Kennisdelen
	CHAPPEN	Probleemoplosser Leergierig	Kennisdelen Nauwkeurig

WERKERVARING

WEB & GRAFISCH DESIGNER / WORDPRESS

2014 - 2016

SIRON Fire Protection

Alle websites, brochures, huisstijl, beurs (promotievideo, rollupbanners, flyers) die gerelateerd zijn aan SIRON Fire Protection.

Techniek

 ${\bf Adobe\ Illustrator\ -\ Indesign\ -\ Photoshop\ -\ Premiere,\ MS\ Office\ Powerpoint,\ Wordpress\ en\ Woocommerce.}$

WEB & GRAFISCH DESIGNER

2011 - 2014

KAARTnaarSMAAK

Geboortekaartjes, trouwkaarten, brochures, flyers, rollup banners, menukaarten en huisstijl.

Techniek

Adobe Illustrator - Indesign - Photoshop - Premiere en Wordpress.

WEB & GRAFISCH DESIGNER

1internet

2011

Hartman, Wysiwyg, mobiele app restaurant.

Techniek

Adobe Illustrator - Indesign - Photoshop.

WEB & GRAFISCH DESIGNER

1identity

2010 - 2011

Hartman, Wysiwyg, mobiele app restaurant.

Techniek

Adobe Illustrator - Indesign - Photoshop.

WEB & GRAFISCH DESIGNER / WORDPRESS

ALPdesign

2008 - heden

AV10, AVNED, CPI, JRC, Aphrodite restaurant, Staalmeesters BV, FIRESTOP Holland, Jurk op Maat, Pak op maat, Leuveld Automobielen, Mavis Acquah, Octrooi Fabriek, Taxatieburo en Tanbélau.

Techniek

Adobe Illustrator - Indesign - Photoshop - Premiere, MS Office Powerpoint, Wordpress en Woocommerce.

WEB DESIGNER, HOSTING/DOMEIN BEHEERDER

Signus ICT

2007 - 2008

Signus ICT website en hosting/domein beheren.

Techniek

Adobe Illustrator - Photoshop - Premiere - Flash en MS Office Powerpoint - Excel.

WEB & GRAFISCH DESIGNER

1identity

2006 - 2007

1identity, Luttikhuis losser, Technowacht en Klimavisie.

Techniek

Adobe Illustrator - Flash - Photoshop.

OPLEIDING

Opleiding

CodeGorilla BOOTCAMP

2018 - 2019 (6 maanden)

HTML 5, CSS 3, Self improvement, Bootstrap 4, Javascript, Version control, Scrum, Trello, Deployment, PHP, OOP, Linux, SQL databases, Laravel, MVC, VueJS en Security.

STAGE

Set & Match

2005 - 2006

 $Luttikhuis\ losser, Set\ \&\ Match,\ diverse\ autogarage\ websites\ en\ animatie.$

Techniek

Adobe - Photoshop - Premiere - Flash.

STAGE

MaxiMedia

2004 - 2005

Maximedia website, MaxiMedia Flash animatie product tutorial.

Techniek

Adobe - Photoshop - Premiere - Flash en MS Office Powerpoint.

OPLEIDING

Multi Media Vormgever

2002 - 2006

Vakkenpakket: Marketing, Authoring, Animatie, Ontwerp en Kunstgeschiedenis.

Techniek

Adobe - Photoshop - Premiere - Flash, MS Office Powerpoint, Excel en Autodesk 3ds Max.